臺灣雲林地方法院刑事判決　　　　　　　 94年度易字第261號
公　訴　人　臺灣雲林地方法院檢察署檢察官
被　　　告　辛○○　男　22歲.
上列被告因竊盜案件，經檢察官提起公訴（94年度偵字第1249號
），於準備程序中被告就被訴事實為有罪之陳述，經合議庭裁定
由受命法官獨任進行簡式審判程序，本院判決如下：
    主  文
辛○○共同連續攜帶兇器、毀越安全設備竊盜，處有期徒刑壹年
陸月。
    事實及理由
一、構成犯罪事實：
    辛○○意圖為自己不法之所有，並基於概括之犯意，自民國
    93年12月17日晚間某時許起，至94年1 月27日晚間某時許止
    ，由辛○○獨自騎乘不詳車號之機車或與具有犯意聯絡之鐘
    瑞邦（另案由檢察官提起公訴）共同騎乘不詳車號之機車，
    前往如附表所示地點，並由辛○○攜帶自備之機車鑰匙或客
    觀上對人之生命、身體產生危險而可供兇器使用之十字螺絲
    起子（均未扣案），或由鐘瑞邦攜帶可供兇器使用之螺絲起
    子（亦未扣案），以如附表所示之方法，侵入建築物後（無
    故侵入建築物部分均未據告訴），連續竊取如附表所示之被
    害人財物（竊取之時間、地點、方法、被害人、所得財物等
    均詳如附表）。嗣於94年2月5日上午11時30分許，為警持搜
    索票在雲林縣莿桐鄉○○○○路15弄37號鐘瑞邦住處實施搜
    索後，再依鐘瑞邦之供述而循線查獲。
二、認定犯罪事實所憑之證據及理由：
  (一)被告辛○○於本院審理時已坦白承認上開犯行。
  (二)上開犯行並分別有下列證據可佐：
　　1.附表編號一部分：被害人丙○○於警詢中之證述。
    2.附表編號二部分：
      (1)共犯鐘瑞邦於警詢及偵查中之供述。
      (2)被害人庚○○於警詢及偵查中之證述。
    3.附表編號三部分：
      (1)共犯鐘瑞邦於警詢中之自白。
      (2)被害人戊○○於警詢及偵查中之證述。
    4.附表編號四部分：
      (1)共犯鐘瑞邦於警詢及偵查中之供述。
      (2)被害人癸○○於警詢及偵查中之證述。
    5.附表編號五部分：
      (1)共犯鐘瑞邦於警詢及偵查中之供述。
      (2)被害人丁○○於警詢中之證述。
      (3)被害人楊香櫻於偵查中之證述。
      (4)贓物認領保管單1紙。
      (5)電腦主機之照片1張。
      (6)斗六派出所受理刑事案件報案三聯單1紙。
      (7)飛馬旅行社之照片2張。
    6.附表編號六部分：
      (1)被害人己○○於警詢中之證述。
      (2)證人鐘瑞邦於警詢中之證述。
      (3)證人江志宏於警詢中之證述及其指認照片4張。
    7.附表編號七部分：
      (1)共犯鐘瑞邦於警詢及偵查中之供述。
      (2)被害人甲○○於警詢中之證述。
    8.附表編號八部分：
      (1)共犯鐘瑞邦於警詢及偵查中之自白。
      (2)被害人壬○○於警詢中之證述。
  (三)被告之自白有上開證據可資佐證，堪認與事實相符。本件事
    證明確，被告上開犯行可以認定。
三、論罪科刑之理由：
  (一)查本件被告及共犯鐘瑞邦持以行竊之螺絲起子，長約18公分
    ，握把為塑膠材質、其餘為鐵製品，業經被告於偵查及本院
    審理時供明在卷，其客觀上自足以對人之生命、身體產生危
    險，自可供兇器使用。另窗戶除有通風、採光作用外，亦有
    防閑作用，自屬安全設備之一種。
  (二)被告所為附表編號一、二、三、五及八部分，均係犯刑法第
    321條第1項第3款之攜帶兇器竊盜罪；所為附表編號四部分
    ，係犯刑法第321條第1項第2款、第3款之攜帶兇器、毀越安
    全設備竊盜罪；所為附表編號六部分，係犯刑法第320條第1
    項之普通竊盜罪；所為附表編號七部分，係犯刑法第321條
    第1項第2款、第3款之攜帶兇器毀越牆垣竊盜罪。公訴人雖
    認被告所犯附表編號二及五部分，均係犯刑法第321條第1項
    第2款、第3款之罪，惟被告係以撬開後門或側門本身門鎖後
    進入行竊，並無毀越門扇或安全設備之情形，故公訴人容有
    所誤會，應予敘明。
  (三)被告與鐘瑞邦就附表編號一、二、四、五、七及八部分犯行
    間，具有犯意聯絡及行為分擔，均為共同正犯。
  (四)被告先後8 次犯行，時間緊接，方法相同，觸犯構成要件相
    同之罪名，顯係基於概括之犯意為之，為連續犯，依刑法第
    56條之規定，以一罪論，而從情節較重之攜帶兇器毀越安全
    設備竊盜罪論，並加重其刑。
  (五)審酌被告並無犯罪前科，有臺灣高等法院被告前案紀錄表在
    卷可憑，身體健康強壯，且有固定工作，但因迷上網咖，缺
    錢花用，竟獨自或與鐘瑞邦共同於夜間侵入他人之辦公場所
    等建築物，竊取他人所有之電腦等財物，變賣供己花用，危
    害社會秩序不輕，而僅被害人飛馬旅行社尋回失竊電腦主機
    1 台，其餘被害人均未尋回失竊物品，及被告犯後坦承犯行
    ，態度尚良好等一切情狀，量處如主文所示之刑。
  (六)本件被告及共犯鐘瑞邦用以行竊之螺絲起子及機車鑰匙均未
    扣案，且業已丟棄，業經被告供明在卷，爰不另為沒收之諭
    知。
四、適用之法條：
  (一)刑事訴訟法第273條之1第1項、第299條第1項前段。
  (二)刑法第28條、第56條、第321條第1項第2款、第3款。
本案經檢察官乙○○到庭執行職務。
中　　華　　民　　國　　94　　年　　7 　　月　　11　　日
                  刑事第三庭    法  官  廖國勝
以上正本證明與原本無異。
如不服本判決，應於判決送達後10日內，向本院提出上訴狀。
                                書記官  林汎柏
中　　華　　民　　國　　94　　年　　7 　　月　　11　　日
【附錄本案論罪科刑法條全文】
刑法第321條：
犯竊盜罪而有左列情形之一者，處六月以上、五年以下有期徒刑
：
一  於夜間侵入住宅或有人居住之建築物、船艦或隱匿其內而犯
    之者。
二  毀越門扇、牆垣或其他安全設備而犯之者。
三  攜帶兇器而犯之者。
四  結夥三人以上而犯之者。
五  乘火災、水災或其他災害之際而犯之者。
六  在車站或埠頭而犯之者。
前項之未遂犯罰之。
附表：
┌──┬─────┬────────┬──────────────┬───┐
│編號│時      間│地            點│犯 罪 手 法 及 所 得 財 物  │被害人│
├──┼─────┼────────┼──────────────┼───┤
│ 一 │93年12月17│雲林縣斗六市文化│鐘瑞邦攜帶螺絲起子撬開後門窗│丙○○│
│    │日晚上某時│路124號「阿錡服 │戶後進入，竊得BENQ電腦、電視│（該服│
│    │許        │務處」          │各1台、磁碟片及光碟片1批、營│務處職│
│    │          │                │利事業登記事1張，辛○○則在 │員）  │
│    │          │                │外把風                      │      │
├──┼─────┼────────┼──────────────┼───┤
│ 二 │93年12月25│雲林縣斗六市公誠│鐘瑞邦持螺絲起子撬開後門本身│庚○○│
│    │日晚上某時│里南京路409號1樓│之門鎖（非外加）後進入，竊得│      │
│    │許        │「丹顏坊美容店」│電腦主機及液晶螢幕1組、錄放 │      │
│    │          │                │影機、監視切割器、日期顯示器│      │
│    │          │                │、開卡端末機各1台，辛○○則 │      │
│    │          │                │在外負責把風接應            │      │
├──┼─────┼────────┼──────────────┼───┤
│ 三 │93年12月26│雲林縣斗六市公誠│辛○○持十字螺絲起子撬開後門│戊○○│
│    │日晚上某時│里南京路399號「 │本身之門鎖後進入，竊得電腦主│      │
│    │許（公訴人│貝登堡美語短期補│機1台。                     │      │
│    │誤為94年1 │習班」          │                            │      │
│    │月初上午）│                │                            │      │
├──┼─────┼────────┼──────────────┼───┤
│ 四 │93年12月30│雲林縣斗六市公誠│鐘瑞邦持螺絲起子破壞後方廚房│癸○○│
│    │日晚上某時│里宏德街57號「名│窗戶之鎖頭後，由窗戶進入，竊│      │
│    │許        │人榜美語補習班」│得桌上電腦2台、筆記型電腦1台│      │
│    │          │                │電視1台、DVD放影機1台，張緯 │      │
│    │          │                │倫則在外負責把風接應        │      │
├──┼─────┼────────┼──────────────┼───┤
│ 五 │94年1月2日│雲林縣斗六市北平│鐘瑞邦持螺絲起子撬開側門之鐵│楊香櫻│
│    │晚上某時許│路163號「飛馬國 │門門鎖後進入，竊得電腦主機及│（林惠│
│    │          │際旅行社」      │液晶螢幕各3 台，辛○○則在外│敏）  │
│    │          │                │接應                        │      │
├──┼─────┼────────┼──────────────┼───┤
│ 六 │94年1月24 │雲林縣斗六市南京│辛○○持自備之機車鑰匙開啟玻│己○○│
│    │日下午10時│路426-1號「民主 │璃門鎖後進入，竊得電腦主機及│      │
│    │10分許至翌│進步黨服務處」  │液晶螢幕各1台               │      │
│    │日凌晨1時 │                │                            │      │
│    │30分許間之│                │                            │      │
│    │某時      │                │                            │      │
├──┼─────┼────────┼──────────────┼───┤
│ 七 │94年1月26 │雲林縣斗六市南京│鐘瑞邦持螺絲起子踰越圍牆，撬│甲○○│
│    │日凌晨1時 │路520號之辦公室 │開後門進入，竊得聲寶牌及IBM │      │
│    │30分許（公│                │電腦主機各1台、液晶螢幕2台，│      │
│    │訴人誤為25│                │辛○○則在外接應            │      │
│    │日晚上某時│                │                            │      │
│    │許）      │                │                            │      │
├──┼─────┼────────┼──────────────┼───┤
│ 八 │94年1月27 │雲林縣斗六市漢口│鐘瑞邦持螺絲起子趁廚房大門未│壬○○│
│    │日晚上某時│路200號「財團法 │上鎖進入，竊得電腦主機3 台，│（該協│
│    │許        │人雲林縣康復之友│辛○○則在外接應。          │會總幹│
│    │          │協會」          │                            │事）  │
└──┴─────┴────────┴──────────────┴───┘
